臺灣高等法院刑事判決　　　　　　　　 94年度上易字第531號
上　訴　人　臺灣板橋地方法院檢察署檢察官
被　　　告　甲○○
　　　　　　　　　　　樓
　　　　　　　　　（現於台灣台北監獄台北分監另案執行中）
上列上訴人因被告毒品危害防制條例案件，不服臺灣板橋地方法
院94年度易字第25號，中華民國94年2月3日第一審判決（起訴案
號：臺灣板橋地方法院檢察署93年度毒偵字第5567號），提起上
訴，本院判決如下：
    主  文
原判決撤銷。
甲○○施用第二級毒品，累犯，處有期徒刑柒月。扣案安非他命
壹包（毛重零點肆公克）、安非他命殘渣袋只連同其內附著
之安非他命殘渣（量微無法秤重）均沒收銷燬之；扣案安非他命
吸食器壹組（以玻璃瓶及塑膠瓶充用）沒收之。
    事  實
一、甲○○（原名蔡志祥）前因竊盜案件，經臺灣臺北地方法院
    以88年度易字第3236號判處有期徒刑三月確定，甫於民國90
    年 4月19日縮刑期滿執行完畢。其曾因施用毒品違反毒品危
    害防制條例案件，經檢察官送觀察、勒戒後，因認無繼續施
    用毒品之傾向，於89年 7月28日釋放，並由臺灣板橋地方法
    院檢察署檢察官以89年毒偵字第4833號為不起訴處分確定；
    復同因施用毒品違反毒品危害防制條例案件，經檢察官送觀
    察、勒戒後，因認有繼續施用毒品傾向，由檢察官送戒治處
    所施以強制戒治並提起公訴，經台灣板橋地方法院以91年度
    易字第3464號判處有期徒刑四月確定，於93年 4月30日執行
    完畢，強制戒治部分則於92年 4月23日因停止戒治付保護管
    束而釋放，惟又因施用毒品違反毒品危害防制條例案件，經
    檢察官提起公訴，由臺灣臺中地方法院以92年度易字第2984
    號判處有期徒刑七月確定（尚未執行，不構成累犯），另強
    制戒治部分雖亦經本院於92年 8月13日以92年度毒聲字第24
    93號裁定撤銷停止戒治，惟於尚未執行前，毒品危害防制條
    例於93年1月9日修正實施廢除停止戒治及撤銷停止戒治，因
    上開法律修正而無庸執行所餘之強制戒治。詎甲○○猶不知
    悔改，又基於施用第二級毒品之犯意，於93年11月25日19時
    許，在其所投宿位於臺北縣三重市○○路之傢洲賓館內，以
    使用玻璃瓶及塑膠瓶等物品烘烤安非他命吸食其煙氣之方式
    ，施用第二級毒品安非他命乙次。嗣於93年11月25日20時20
    分許，在臺北縣三重市○○路、成功路口為警查獲，並扣得
    其所有供施用之安非他命乙包（毛重0.43公克）、安非他命
    殘渣袋3只（含安非他命殘渣，量微無法秤重）及安非他命
    吸食器乙組（以玻璃瓶及塑膠瓶充用）。
二、案經臺北市政府警察局中正第二分局移送臺灣板橋地方法院
    檢察署檢察官偵查起訴。
    理  由
一、犯罪事實之認定：
  (一)上揭犯罪事實，業據被告甲○○於原審法院及本院審理時自
    白不諱，而其為警查獲後經採集尿液囑託鑑定結果，亦呈安
    非他命類陽性反應，有臺灣尖端先進生技醫藥股份有限公司
    出具之濫用藥物尿液檢驗報告及臺北市政府警察局中正第二
    分局煙毒麻藥案件尿液委驗單附卷可稽。此外復有扣案安非
    他命乙包（毛重0.43公克）、安非他命殘渣袋3只（含安非
    他命殘渣，量微無法秤重）及安非他命吸食器乙組（以玻璃
    瓶及塑膠瓶充用），與卷附臺北市政府警察局中正第二分局
    查獲涉嫌違反毒品危害防制條例毒品初步鑑驗報告書乙紙可
    為佐證，堪信被告前開自白應與事實相符。
  (二)又被告前因施用毒品違反毒品危害防制條例案件，經檢察官
    28日釋放，並由臺灣板橋地方法院檢察署檢察官以89年毒偵
    字第4833號為不起訴處分確定；復同因施用毒品違反毒品危
    害防制條例案件，經檢察官送觀察、勒戒後，因認有繼續施
    用毒品傾向，由檢察官送戒治處所施以強制戒治並提起公訴
    ，經台灣板橋地方法院以91年度易字第3464號判處有期徒刑
    四月確定，甫於93年 4月30日執行完畢，強制戒治部分則於
    92年 4月23日因停止戒治付保護管束而釋放，惟又因施用毒
    品違反毒品危害防制條例案件，經檢察官提起公訴，由臺灣
    臺中地方法院以92年度易字第2984號判處有期徒刑七月確定
    （尚未執行），而強制戒治部分雖亦經台灣板橋地方法院於
    92年8月13日以92年度毒聲字第2493號裁定撤銷停止戒治，
    惟於尚未執行前，毒品危害防制條例於93年1月9日修正實施
    廢除停止戒治及撤銷停止戒治，因上開法律修正而無庸執行
    所餘之強制戒治等情，亦有上開不起訴處分書、起訴書、刑
    事判決書及本院被告全國前案紀錄表等在卷可稽。按被告因
    停止戒治而釋放後，其所餘戒治期間雖經本院裁定撤銷，惟
    嗣既因法律修正而無庸執行所餘之強制戒治，則其原強制戒
    治自堪視為已執行完畢。
  (三)是以本件事證明確，被告於觀察、勒戒及強制戒治執行完畢
    釋放後五年內再為施用安非他命之犯行，足為認定，應予依
    法論科。
二、論罪科刑之法律適用：
  (一)按安非他命為毒品危害防制條例第2條第2項第2款所定之第
    二級毒品，核被告甲○○所為，係犯同條例第10條第2項之
    施用第二級毒品罪。其施用前後持有安非他命之低度行為為
    施用之高度行為所吸收，不另論罪。另被告前因竊盜案件，
    經臺灣臺北地方法院以88年度易字第3236號判處有期徒刑三
    月確定，甫於90年 4月19日執行縮刑期滿執行完畢；另又因
    施用毒品違反毒品危害防制條例案件，經台灣板橋地方法院
    以91年度易字第3464號判處有期徒刑四月確定，甫於93年4
    月30日執行完畢，此有本院被告全國前案紀錄表附卷足憑，
    其於5年以內再犯本件最重本刑為有期徒刑以上之罪，為累
    犯，應依刑法第47條之規定加重其刑。
三、原審認被告罪證明確，而予論罪科刑，固非無見。惟查被告
    前因施用毒品案件，經台灣板橋地方法院檢察署檢察官為不
    起訴處分，復又因施用毒品，經送強制戒治並起訴，經判處
    有期徒刑4月，於93年4月30日執行完畢，再於91年5月28日
    為警查獲前，施用安非他用1次，經判處有期徒刑7月確定（
    尚未執行），有上開不起訴處分書、判決書在卷可憑，而被
    告本次又再犯施用安非他命犯行，且為累犯，足見其無制止
    自身繼續施用毒品之悔意，原審卻僅判處有期徒刑6月之刑
    罰，較其先前施用毒品遭判處有期徒刑7月之刑度更輕，尚
    有未洽。檢察官執此提起上訴，為有理由，自應由本院將原
    判決撤銷改判。爰審酌被告有多次施用毒品遭查獲之紀錄，
    素行不佳，且前已因觀察勒戒結果認無繼續施用毒品傾向而
    受不起訴處分，業受毒品危害防制條例對施用毒品人之寬典
    ，竟仍再三吸食，顯見並無悔意，惡性非淺，然被告施用毒
    品實為戕害自身健康之犯罪，於他人尚無明顯重大危害，及
    其施用之期間與審理中能坦認犯行，犯罪後之態度尚稱良好
    等一切情狀，量處如主文第二項所示之刑。扣案安非他命乙
    包（毛重0.43公克），係查獲之第二級毒品，業據被告陳明
    在卷，應依毒品危害防制條例第18條第1項前段之規定沒收
    銷燬。又扣案安非他命殘渣袋3只（含安非他命殘渣，量微
    無法秤重），係被告所有供本件施用毒品犯行所用之物，惟
    內附著之安非他殘渣同屬查獲之毒品，因與所附著沾黏之外
    袋無法分離，應併依毒品危害防制條例第18條第1項前段之
    規定沒收銷燬。另扣案安非他命吸食器乙組（以玻璃瓶及塑
    膠瓶充用），亦係被告所有充為本件施用安非他命犯罪使用
    之物，此同經被告供明無訛，應依刑法第38條第1項第2款之
    規定併為沒收之諭知。
據上論斷，應依刑事訴訟法第369條第1項前段、第364條、第299
條第1項前段，毒品危害防制條例第10條第2項、第18條第1項前
段，刑法第11條前段、第47條、第38條第1項第2款，判決如主文
。
本案經檢察官劉斐玲到庭執行職務。
中　　華　　民　　國　　94　　年　　4 　　月　　29　　日
　　　　　　　　　刑事第五庭  審判長法　官  房 阿 生
　　　　　　　　　　　　　　　　    法　官  蔡 光 治
　　　　　　　 　 　　　　　　　　　法　官  雷 元 結
以上正本證明與原本無異。
不得上訴。
                                    書記官  李 家 敏
中　　華　　民　　國　　94　　年　　5 　　月　　3 　　日
附錄：本案論罪科刑法條全文
毒品危害防制條例第10條
施用第一級毒品者，處六月以上五年以下有期徒刑。
施用第二級毒品者，處三年以下有期徒刑。
